# 超课时费，算劳务报酬还是工资薪金所得？

提问人：success100 时间：2011-08-25 16:32:04
我是一名老师，学校规定：每周必须上满 12 节课，才算完成工作量；如果超过 12 节，则超过部分按职称级别和所任教学生的层次（大专、本科）计算超课时费。 现假如我一周上了 32 节课，超工作量 20 节/周，一学期按 18 周满打满算，就是超 360 节课，再按每节 20 元计算，就是 7200 元课时费。请问这 7200 元课时费按每月 1200 元纳入工资总额还是按劳务报酬计算个税？ 我的同学所在的学校一直将超课时的费用并入工资总额的，而我们学校一直是按劳务报酬交个税的，两者的差距还真的是挺大的。应该怎样计算才是正确的呢？

回答人：chenyiwei
由于你与学校建立了劳动关系，属于学校的员工，因此取得的超课时费属于与任职、受雇相关的所得，应作为工资薪金所得处理。